臺灣基隆地方法院刑事判決　　　　　　　 95年度易字第575號
公　訴　人　臺灣基隆地方法院檢察署檢察官
被　　　告　甲○○
　　　　　　乙○○
　　　　　　丙○○
　　　　　　丁○○
上列被告等因賭博案件，經檢察官提起公訴（95年度偵字第1031
號、第2361號、第3018號、第3823號），本院判決如下：
    主  文
甲○○共同連續意圖營利，聚眾賭博，處有期徒刑陸月，如易科
罰金以銀元佰元即新臺幣玖佰元折算壹日。
乙○○共同連續意圖營利，聚眾賭博，處有期徒刑伍月，如易科
罰金以銀元佰元即新臺幣玖佰元折算壹日。
丙○○共同連續意圖營利，聚眾賭博，處有期徒刑肆月，如易科
罰金以銀元佰元即新臺幣玖佰元折算壹日。
丁○○共同連續意圖營利，聚眾賭博，處有期徒刑月，如易科
罰金以銀元佰元即新臺幣玖佰元折算壹日。緩刑貳年。
扣案之電腦主機壹部、螢幕肆部、簽注單紙、空白簽注單壹批
（共貳佰零壹張）、名片拾張均沒收。
    事  實
一、甲○○、乙○○、丙○○及丁○○4人基於共同意圖營利之
    概括犯意聯絡，先由甲○○出面以新臺幣（下同）1萬2千元
    承租基隆市○○區○○路23號2樓房屋，並向中華電信股份
    有限公司申請00-00000000號、00-00000000號電話門號及00
    000000號電腦網路帳號，再由丙○○負責裝置傳輸臺灣股價
    指數資訊之電腦主機1部及螢幕4部後，由甲○○、乙○○、
    丙○○3人以歡樂無限投顧公司名義，自95年1月17日後之1
    月中旬某日起自95年2月15日止，提供上開公眾得自由出入
    之房屋為賭博場所，供甲○○、乙○○所招攬聚集之不特定
    人自由出入現場看盤及下單，或利用上述電話及電腦網路帳
    號下單，以臺灣股價指數漲跌為依據賭博財物，並由乙○○
    以每月2萬元之薪資，僱用具有犯意聯絡之丁○○在上開處
    所負責記帳、接聽賭客下注電話、登錄簽注單及打掃等工作
    。惟實際上並未將客戶之買賣下單至合法之期貨交易市場，
    而係以買空賣空之方式，自行與賭客對賭，其賭博之方式，
    係由賭客指定欲下注臺灣股價指數之特定時點，以每口200
    元為單位下單交易，由賭客下注指數之漲跌，除每口交易賭
    客需支付500元之手續費外，再依賭客下注時間下1分鐘之臺
    灣股價指數與當日收盤時之臺灣股價指數比較決定輸贏，若
    賭客買漲，而臺灣股價指數經比較漲10點，則以每點200 元
    計算，甲○○、乙○○及丙○○要支付賭客200元乘以上漲
    點數，再乘以下注口數之金額；若經比較下跌，則賭客須支
    付甲○○、乙○○及丙○○200元乘以下跌點數，再乘以下
    注口數之金額；反之，若賭客買跌，其計算方式亦然。嗣於
    95年2月15日下午2時15分許經警據報前往查緝，經丁○○同
    意搜索，當場扣得被告丙○○所有供本案犯罪所用之電腦主
    機1部、螢幕4部、95年2月15日簽注單3紙、空白簽注單1批
    （共201張）及甲○○、乙○○所有供本案犯罪所用之名片
    各5 張及房屋租賃契約1本、00-00000000號、00-00000000
    號電話申請書、00000000電腦網路帳號申請書各1份、現金
    帳1本、雜支帳3本等物，始查知上情。
二、案經基隆市警察局第二分局報告臺灣基隆地方法院檢察署檢
    察官暨同署檢察官主動檢舉偵查起訴。
    理  由
壹、證據能力方面
一、按被告以外之人於偵查中向檢察官所為之陳述，除顯有不可
    信之情況者外，得為證據，刑事訴訟法第159條之1第2項定
    有明文。所謂「不可信之情況」，法院應審酌被告以外之人
    於陳述時之外在環境及情況，例如：陳述時之心理狀況、有
    無受到外力干擾等，以為判斷之依據，故係決定陳述有無證
    據能力，而非決定陳述內容之證明力（法院辦理刑事訴訟案
    件應行注意事項第89點參照）。查證人甲○○、乙○○、丙○○、丁○○（其等就其餘被告而言係屬證人之地位，屬被
    告以外之人）於偵查時之證述，固屬被告以外之人於審判外
    之陳述，惟上述證人於偵查時所為之證述，均經其等具結，
    且核閱筆錄無訛後簽名（詳見各該筆錄及證人結文），且於
    本院準備程序及審理時均未主張有遭不法取證之情事，本院
    復查無其等之陳述有受到外力干擾之情事，可見依其等之陳
    述時之外在環境及情況，並無顯不可信之情況，依前揭規定
    ，自得作為本案之證據。
二、又被告以外之人於審判外之陳述，雖不符刑事訴訟法第159
    條之1至第159條之4之規定，而經當事人於審判程序同意作
    為證據，法院審酌該言詞陳述或書面陳述作成時之情況，認
    為適當者，亦得為證據；當事人、代理人或辯護人於法院調
    查證據時，知有第159條第1項不得為證據之情形，而未於言
    詞辯論終結前聲明異議者，視為有前項之同意，同法第159
    條之5定有明文。查證人甲○○、乙○○、丙○○、丁○○
    於警詢之陳述，雖屬被告以外之人於審判外之言詞陳述，惟
    被告4人於本院審理時均表示同意作為證據，本院審酌該等
    言詞陳述作成時之情況，亦無非法取得等不適當之情形，依
    同法第159條之5之規定，自有證據能力。
三、至前揭事實欄所載扣得之物，非屬傳聞證據，且係警方經被
    告丁○○同意搜索所扣得，有搜索同意書及基隆市警察局第
    二分局搜索、扣押筆錄暨扣押物品目錄表在卷可稽（見1031
    號偵查卷第18至22頁），此公務員依法定程序取得之證據，
    自有證據能力，合先敘明。
貳、認定事實所憑之證據及理由
一、被告丙○○、丁○○部分
    前揭事實，業據被告丙○○於本院準備程序及審理；被告丁○○於警詢、偵查、本院準備程序及審理時供承不諱，並有
    現場照片16張在卷可稽（見1031號偵查卷30至33頁）及電腦
    主機1部、螢幕4部、95年2月15日簽注單3紙、空白簽注單1
    批、房屋租賃契約1本、00-00000000號、00-00000000號電
    話申請書、00000000電腦網路帳號申請書各1份、現金帳1本
    、名片10張扣案可資佐證，足認被告2人之自白與事實相符
    ，應堪採信。事證明確，其等犯行堪以認定，應依法論科。
二、被告甲○○、乙○○部分
    訊據被告甲○○固坦承00-00000000號、00-00000000號電話
    及00000000電腦網路帳號，係其所申辦，惟矢口否認有何提
    供賭博場所或聚眾賭博犯行，被告乙○○則矢口否認有何賭
    博、提供賭博場所或聚眾賭博犯行，被告甲○○辯稱：本案
    地下期指是被告丙○○經營，其只有參與下注賭博，並未經
    營或招攬他人參與本案賭博犯行云云；被告乙○○辯稱：其
    僅單純介紹被告丁○○至上址工作，並未僱用丁○○，一開
    始被告丙○○曾邀其參與地下期指賭博之經營，並印製扣案
    「阿宏」之名片，惟因其太太不同意，所以並未參與經營，
    亦未招攬他人參與本案賭博犯行，僅曾在該址泡茶云云。惟
    查：
  (一)址設基隆市○○路23號2樓歡樂無限投顧公司，係被告甲○○自95年1月1日以每月12000元向袁先生承租，由甲○○擔
    任負責人，並與同案被告乙○○自95年1月間開始經營，另
    有乙○○聘僱之會計丁○○一名，經營項目是提供臺灣股價
    指數看盤供客戶閱覽及下注，下注方式為客人觀看臺灣股價
    指數下單後，先由甲○○將下單時間紀錄，並告訴客人後，
    將下一分鐘第一筆成交指數為輸贏標的，交易係以口為單位
    ，每口20 0元，每口公司收500元手續費，輸贏方式係由口
    數乘以成交指數交割後之點數，再乘以口數200元，即是該
    筆交易輸贏金額，由公司與不特定人互賭臺灣指數之成交指
    數，下注時間是每日8時45分至13時45分，公司對外下注電
    話是00000000及00000000號，係由甲○○申請，輸贏採月結
    方式，都到公司請領，由甲○○親自處理等情，業據被告甲○○於警詢供承不諱（見1031號偵查卷第6至10頁），復有
    前揭貳一所載扣案證物可佐，故被告甲○○嗣於偵查及本院
    改稱並未參與本案地下期指賭博之經營，已不足採。
  (二)又證人丁○○於警詢時證稱：歡樂無限投顧公司負責人是被
    告甲○○及綽號阿宏（即被告乙○○），由甲○○負責賭客
    指數，綽號阿宏負責雜支請領，其係94年12月26日透過阿宏
    到公司任會計，每月2萬元薪資向阿宏支領，工作項目係接
    電話接受不特定人下注、打掃及記帳等工作，公司對外下注
    電話是00000000及00000000號，係由甲○○申請，公司並提
    供基隆市○○路23號2樓營業場所讓不特定之客人看盤，輸
    贏款項有的到公司交付，有的是甲○○親自處理等語（見10
    31號偵查卷第13至14頁），復於偵訊時結證述：其自94年12
    月26日起在基隆市○○路23號2樓歡樂無線投顧公司上班，
    公司是以期貨指數來供客戶下注賭博，負責人是被告甲○○
    ，是阿宏（即被告乙○○）以每月2萬元僱用她的，並由阿
    宏支付薪水，其在公司負責記帳、打掃及客戶下單，甲○○
    都會在現場，有時會招呼客人，其僅幫忙下單，最後就是甲○○他們自己去處理，每口下注交易公司可抽手續費500元
    等語（見同上偵查卷第45至45之1頁），嗣於本院審理時亦
    證述：「（妳為何會到基隆市○○路23號2樓歡樂無限投顧
    公司上班？）是乙○○介紹我去上班的，我那時沒有工作，
    他說他朋友那邊需要有人去幫忙，一個月薪水2萬元，乙○○第一天有帶我到基隆市○○路23號2樓，那時只有甲○○
    在現場，甲○○跟我說叫我打掃、現場整理、人家打電話來
    下注要接電話並登記，將登記好的資料放在桌上，薪水的部
    分是乙○○跟我講的，甲○○沒有跟我講薪水的事。（妳的
    薪水是向何人拿？）是乙○○拿給我……甲○○都會在現場
    ，我下完單之後，我就把下注單交給甲○○……（交易一口
    公司收手續費500元這件事是何人跟你講的？）甲○○」等
    語（見本院96年4月3日審判筆錄）；證人丙○○於本院審理
    時亦結證稱：其與被告甲○○、乙○○都有經營本件期指，
    賭客都是由甲○○、乙○○招攬過來，客人匯款部分亦是由
    甲○○、乙○○處理等語（見同上審判筆錄及96年5月22日
    審判筆錄），查證人丁○○、丙○○與被告甲○○、乙○○
    並無任何仇隙，且證人丙○○於偵訊、本院準備程序猶欲扛
    起本案所有罪責（此部分供述或證述並不足採，詳如後述）
    ，兩人自無設詞誣陷被告甲○○、乙○○之虞，再參以證人
    丁○○之證詞亦核與被告甲○○於警詢之供述相符，故證人
    丁○○、丙○○兩人之前揭證詞自堪採信，被告甲○○、乙○○確有參與本案提供賭博場所並聚集賭客以臺灣期貨指數
    對賭之犯行無訛，被告甲○○、乙○○2人辯稱並未參與云
    云，核不足採。
  (三)至證人丙○○於偵訊雖證稱：其係歡樂無線投顧公司負責人
    ，基隆市○○路23號2樓自95年2月1日起係由其承租，本案
    賭局係由其經營，丁○○亦係其所聘僱，由其支付薪資，薪
    資係交由乙○○轉交丁○○，被告甲○○、乙○○並未出資
    云云（見1031號偵查卷第82至83頁、第221至223頁），復於
    本院準備程序時供述：其係本案主謀者云云（見本院96年1
    月8日準備程序筆錄），並有被告甲○○轉租上述房屋予丙○○之房屋租賃契約1份扣案可證。然查，歡樂無線投顧公
    司負責人是被告甲○○，會計丁○○係由被告乙○○僱用，
    已據證人丁○○證述如前，且經檢察官函調丙○○全國金融
    帳戶，其開戶之臺北萬大郵局帳戶，自94年12月21日起即未
    有交易紀錄，當時結存金額為4元；其開戶之臺北富邦銀行
    帳戶則自94年6月21日起即未有交易紀錄，當時結存金額為
    91元，分別有上開郵局客戶歷史交易清單、臺北富邦銀行一
    本萬利帳戶歷史交易明細在卷可參（見同上偵查卷第162頁
    、第186頁），其於偵訊時復證稱：其係擔任油漆工，1個月
    薪資為2萬8千元（見同上偵查卷第83頁），則以其並無存款
    ，月薪僅2萬8千元之無資力情況下，如何能支付月租加會計
    薪資4萬元及其他零用開支？又何以有足夠資力可以經營輸
    贏動輒數萬元之期指賭博交易？再參以其於警詢時證稱：其
    平常未在基隆市○○路23號2樓處，該址均為被告甲○○、
    丁○○在使用等語，經警質以既未使用，何以向甲○○租用
    該址，其復證述：因晚上有在該處睡覺，所以平時給甲○○
    使用等語（均見同上偵查卷第17頁），所言亦與常情相悖，
    顯見其前揭證述或供述，不足採信。又證人丙○○於95 年3
    月15日偵查時證述：其係透過阿宏（即被告乙○○）將薪水
    交給丁○○，總共拿了2個月薪水，都是每次月底交給阿宏
    等語（見同上偵查卷第83頁），嗣於95年6月15日偵訊時則
    證述：其只有請乙○○拿1次薪水給丁○○，是1月底先給乙○○，請乙○○2月5日拿給丁○○等語（見同上偵查卷第22
    1至222頁），前後供述不一，復核與被告乙○○於偵訊時供
    稱：丙○○並沒有要其代付薪水給丁○○，是今年農曆過年
    前其自己先拿錢給丁○○，過了1、2個禮拜後才跟丙○○要
    這筆錢等語不符（見同上偵查卷第219頁），益見證人丙○○證稱及被告乙○○供稱會計丁○○係丙○○出錢聘僱云云
    ，不足採信；復參以證人即被告丙○○於本院準備程序時供
    稱：其只有做3次，第1、2次輸贏不知道，後來有拿到2、3
    千元，是何人決定如何分錢不知道等語（見本院同上準備程
    序筆錄），則倘丙○○係本案負責人，何以連輸贏如何均不
    知悉，且係由他人分錢給伊？由此更足證其證述係本案負責
    人或主謀者云云，核與事實不符，故其於偵查及本院準備程
    序所為前揭證述或供述，自難為有利被告甲○○、乙○○2
    人之認定。
  (四)綜上所述，被告甲○○、乙○○2人所辯均不足採。本案事
    證明確，被告甲○○、乙○○2人之犯行足堪認定，應依法
    論科。
、論罪科刑：
  (一)被告甲○○所承租之房屋，雖屬私宅，惟已供不特定賭客得
    自由出入看盤及下注，自屬公眾得出入之場所，故被告4人
    提供上述房屋，並招攬聚集不特定多數人與其等對賭，核其
    等所為，均係犯刑法第266條第1項前段之賭博罪及同法第26
    8前段之意圖營利提供賭博場所罪及同條後段意圖營利聚眾
    賭博罪。
  (二)按行為後法律有變更者，適用行為時之法律。但行為後之法
    律有利於行為人者，適用最有利於行為人之法律，94年2 月
    2日修正公布，並自95年7月1日起施行之刑法（下稱新法；
    修正前刑法下稱舊法）第2條第1項定有明文，此項規定，係
    規範行為後法律變更所生新舊法律比較適用之準據法，於新
    法施行後，自應適用此規定，為「從舊從輕」之比較。查被
    告4人行為後，上述罪名之法文本身雖未修正，惟上述罪名
    法定本刑均有罰金刑，而刑法第33條第5款罰金刑最低數額
    之規定業於前揭日期修正公布及施行，故自應為新舊法之比
    較。依舊法第33條第5款規定：「罰金：一元以上」，並依
    現行法規所定貨幣單位折算新臺幣條例第2條「現行法規所
    定金額之貨幣單位為圓、銀元或元者，以新臺幣元之三倍折
    算之」之規定而為換算，舊法法定罰金刑之最低數額為銀元
    1 元即新臺幣3元；惟依新法第33條第5款規定：「罰金：新
    臺幣一千元以上，以百元計算之」，新法法定罰金刑之最低
    數額則為新臺幣1,000元。故比較結果，新法第33條第5款規
    定，顯然較不利於被告，亦即新法並未有利於被告，依刑法
    第2條第1項規定，自應依舊法第33條第5款規定，以銀元1元
    即新臺幣3元為本件上述罪名罰金刑之法定最低數額（最高
    法院95年度第8次刑事庭會議決議三(一)1.參照）。再被告4人
    行為後，於95年6月14日增訂公布刑法施行法第1條之1，並
    自同年7月1日起施行，該條規定：「中華民國九十四年一月
    七日刑法修正施行後（按此日期係三讀通過之日期，實際修
    正公布日為94年2月2日，施行日期為95年7月1日），刑法分
    則編所定罰金之貨幣單位為新臺幣。九十四年一月七日刑法
    修正時，刑法分則編未修正之條文定有罰金者，自九十四年
    一月七日刑法修正施行後，就其所定數額提高為三十倍。但
    七十二年六月二十六日至九十四年一月七日新增或修正之條
    文，就其所定數額提高為三倍」，已將刑法分則之貨幣單位
    定為「新臺幣」，並規定提高標準，且提高後之罰金最高數
    額，與刑法施行法第1條之1增訂前，刑法貨幣單位為銀元，
    依罰金罰鍰提高標準條例第1條前段暨現行法規所定貨幣單
    位折算新臺幣條例第2條所定比例換算結果並無不同，此部
    分非屬法律變更，且依罰金罰鍰提高標準條例第1條但書規
    定「但法律已依一定比率規定罰金或罰鍰之數額或倍數者，
    依其規定」，顯見罰金罰鍰提高標準條例第1條提高倍數之
    規定係屬補充規定，故上述條文施行後，自應逕依刑法施行
    法第1條之1定本件上述罪名罰金刑之單位及提高標準，而不
    再適用罰金罰鍰提高標準條例第1條前段之規定，附此敘明
    。
  (三)被告4人就上述賭博、意圖營利提供賭博場所及意圖營利聚
    眾賭博犯行，互有犯意聯絡及行為分擔，應論以共同正犯｛
    查被告4人行為後，刑法第28條之文字雖有部分修正（即「
    實施」修正為「實行」），惟根據立法理由，修法目的在於
    剔除「陰謀共同正犯」、「預備共同正犯」，而本案被告4
    人係屬共同實行犯罪，故不論依新舊法之第28條規定，均應
    論以共同正犯，亦即此部分法條文字修改，就共同實行犯罪
    而言，其法律並未變更，無刑法第2條第1項規定之適用，應
    依一般法律適用原則，逕依新法第28條規定論以共同正犯，
    參見最高法院95年第21次刑事庭會議決議｝。
  (四)被告4人先後多次賭博、意圖營利提供賭博場所及意圖營利
    聚眾賭博犯行，時間緊接，觸犯構成要件相同之罪名，顯係
    基於概括犯意而為，為連續犯，惟被告4人行為後，新法業
    已刪除第56條連續犯之規定，此刪除雖非犯罪構成要件之變
    更，但顯已影響行為人刑罰之法律效果，自屬法律有變更，
    依新法第2條第1項規定，比較新、舊法結果，以舊法第56條
    以一罪論相較於新法需論以數罪併罰對被告4人較為有利，
    故應適用較有利於被告4人之舊法第56條之規定各論以一賭
    博罪、一意圖營利提供賭博場所罪及一意圖營利聚眾賭博罪
    ，並分別加重其刑（最高法院95年第8次刑事庭會議決議五
    (四)參照）。
  (五)本案上述罪名既有連續犯加重規定之適用，且各罪罪名均定
    有罰金刑，而罰金刑之加重規定亦有修正，自應為新舊法之
    比較。茲依舊法第68條規定：「拘役或罰金加減者，僅加減
    其最高度」，故依舊法罰金刑之加重，僅加重其最高度，而
    依新法第67條規定：「有期徒刑或罰金加減者，其最高度及
    最低度同加減之」，故依新法罰金刑之加重，需最高度及最
    低度一同加重，是新舊法比較適用結果，新法並未有利於被
    告，依新法第2條第1項規定，應適用舊法第68條規定，為本
    案上述罪名罰金刑之加重。
  (六)再被告4人以一犯罪行為，同時觸犯上述三罪名，為想像競
    合法，應依刑法第55條規定，從一重之意圖營利聚眾賭博罪
    論處（按新法第55條但書係科刑之限制，為法理之明文化，
    非屬法律之變更，故無需為新舊法之比較，應逕適用現行刑
    法之規定，最高法院95年度第8次刑事庭會議決議五(二)參照
    ）。
  (七)刑之酌科
  1.爰審酌被告4人不思以正常管道營生，而提供賭博場所及聚
    眾賭博牟利，所為對社會善良秩序、風氣之危害甚鉅，且被
    告甲○○前於95年1月初甫因提供賭博場所，供人聚賭麻將
    抽頭，為警於同年1月17日查獲（業經本院判處有期徒刑4月
    確定），竟不思悔改，復改以提供賭博場所，供人聚賭臺灣
    股價期貨指數，其惡性較重，暨被告4人經營之時間非長、
    在本案分工之情形及被告丙○○、丁○○犯後坦承犯行，餘
    則否認犯行之態度等一切情狀，量處如主文所示之刑。
  2.又按刑法第41條有關易科罰金之規定，亦於94年2月2日修正
    公布，並於95年7月1日施行，罰金罰鍰提高標準條例第2 條
    亦於同日起刪除，而舊法第41條第1項前段規定：「犯最重
    本刑為五年以下有期徒刑以下之刑之罪，而受六個月以下有
    期徒刑或拘役之宣告，因身體、教育、職業、家庭之關係或
    其他正當事由，執行顯有困難者，得以一元以上三元以下折
    算一日，易科罰金。」且被告4人行為時之易科罰金折算標
    準，修正前罰金罰鍰提高標準條例第2 條前段（現已刪除）
    規定，就其原定數額提高為100倍折算1日，則本件被告4 人
    行為時之易科罰金折算標準，應以銀元300元折算1日，經折
    算為新臺幣後，應以新臺幣900元折算為1日。惟新法第41條
    第1 項前段則規定：「犯最重本刑為五年以下有期徒刑以下
    之刑之罪，而受六個月以下有期徒刑或拘役之宣告者，得以
    新臺幣一千元、二千元或三千元折算一日，易科罰金。」經
    比較新舊法之易科罰金折算標準，以舊法之規定，較有利於
    被告4人，故本案爰依舊法第41條第1項前段規定，諭知易科
    罰金之折算標準。
  (八)末查被告丁○○前未曾受有期徒刑以上之刑之宣告，有卷附
    臺灣高等法院被告全國前案紀錄表可按，其因法治觀念薄弱
    ，為謀生而罹刑章，本院審酌其在本案係受僱之地位，參與
    犯罪情節較輕，且犯後已坦承犯行，知所悔俉，經此起訴審
    判，當知所警惕，信無再犯之虞，本院認所宣告之刑以暫不
    執行為適當，併諭知緩刑2年，以啟自新。
  (九)扣案之電腦主機1部、螢幕4部、95年2月15日簽注單3紙、空
    白簽注單1批（共201張），屬被告丙○○所為；扣案之名片
    10張，分屬被告甲○○、乙○○所有，且均係供本案犯罪所
    用之物，業據被告丙○○、甲○○、乙○○供述在卷，爰依
    刑法第38條第1項第2款規定予以宣告沒收。至扣案之00-000
    00 000號、00-00000000號電話申請書、00000000電腦網路
    帳號申請書各1份、現金帳1本、雜支帳3本等物，雖被告甲○○供承除現場帳、其中1本雜支帳非其所有外，餘皆屬其
    所有，然此均非供本案犯罪、預備犯罪所用或犯罪所得之物
    ，爰不予宣告沒收，附此敘明。
三、公訴意旨另以：被告甲○○、乙○○、丙○○及丁○○4人
    自94年12月間某日起即有前揭賭博等犯行，惟按犯罪事實應
    依證據認定之，無證據不能認定犯罪事實，刑事訴訟法第15
    4條第2項定有明文。查依扣案之現金帳內容所示，雖自94年
    12月26日起即開始有雜支之收支紀錄，然被告丙○○、丁○○於本院審理時均供承係95年1月初才開始裝設電腦，自95
    年1月中旬起始開始接受賭客期指下注簽單等語（見本院96
    年5月22日審判筆錄），且被告甲○○於95年1月17日有因另
    涉賭博案件為警查獲，並經本院判處有期徒刑4月確定在案
    ，該案犯罪事實係認被告甲○○係自95年1月初起至同年1月
    17日提供上址供不特定人以麻將賭博，有臺灣基隆地方法院
    檢察署檢察官95年度速偵字第45號聲請簡易判決處刑書、本
    院95年度基簡字第67號、95年度簡上字第49號刑事判決附卷
    可按，故上開現金帳之收支紀錄自不足作為本案賭博等犯行
    始點之依據，且依上開判決之犯罪事實所載，95年1月17日
    並未查獲被告等人有提供上址從事臺灣股價指數漲跌賭博犯
    行，故被告丙○○、丁○○2人供述係95年1月中旬才開始為
    本案犯行，應堪採信，且應認係95年1月17日後之1月中旬某
    日起開始為本案犯行。此外，公訴人未能提出其他證據足以
    證明被告4人自94年12月間某日起即開始為本案犯行，就公
    訴人起訴之94年12月間某日起至95年1月17日後之1月中旬某
    日止之賭博等犯行，本應為無罪之諭知，惟公訴人認此部分
    與前揭論罪科刑部分有連續犯、想像競合犯之裁判上一罪關
    係，本院自無庸另為無罪之諭知，併此敘明。
四、依刑事訴訟法第299條第1項前段，刑法第2條第1項、第28條
    、第56條（修正前）、第266條第1項前段、第268條、第55
    條、第41條第1項前段（修正前）、第74條第1項第1款、第
    38條第1項第2款，刑法施行法第1條之1，修正前罰金罰鍰提
    高標準條例第2條，現行法規所定貨幣單位折算新臺幣條例
    第2條，判決如主文。
本案經檢察官戊○○到庭執行職務。
中　　華　　民　　國　　96　　年　　6 　　月　　11　　日
                  刑事第三庭審判長法  官  鄭景文
                                  法  官  林淑鳳
                                  法  官  王美婷
以上正本證明與原本無異。
如不服本判決應於收受本判決後10日內向本院提出上訴書狀，其
未敘述上訴理由者，並得於提起上訴後10日內向本院補提理由書
狀（均須按他造當事人之人數附繕本。）「切勿逕送上級法院」
中　　華　　民　　國　　96　　年　　6 　　月　　11　　日
                                  書記官  劉珍珍
附錄論罪法條
刑法第266條
（普通賭博罪與沒收物）
在公共場所或公眾得出入之場所賭博財物者，處 1 千元以下罰金
。但以供人暫時娛樂之物為賭者，不在此限。
當場賭博之器具與在賭檯或兌換籌碼處之財物，不問屬於犯人與
否，沒收之。
刑法第268條：
意圖營利，供給賭博場所或聚眾賭博者，處三年以下有期徒刑，
得併科三千元以下罰金。
得併科三千元以下罰金。
